臺灣士林地方法院刑事判決　　　　　　　　　　　　　九十一年度易字第二六七號
　　公　訴　人　臺灣士林地方法院檢察署檢察官
　　被　　　告　庚○○
右列被告因竊盜案件，經檢察官提起公訴（九十一年度偵字第一六二八號），本院判
決如左：
    主  文
庚○○連續攜帶兇器竊盜，累犯，處有期徒刑壹年貳月，並於刑之執行前，令入勞動
處所，強制工作年。扣案之一字螺絲起子壹支沒收。
    事  實
一、庚○○前於(一)民國六十六年間因犯竊盜罪，經臺灣臺中地方法院判處有期徒刑七
    月，緩刑三年確定。(二)七十四年間因犯竊盜罪，經臺灣高雄地方法院判處有期徒
    刑八月確定，於七十四年九月十九日執行完畢。(三)七十四年間因犯竊盜罪，經臺
    灣雲林地方法院判處有期徒刑一年確定，於七十六年二月二十五日執行完畢。(四)
    八十二年間因犯竊盜罪，經臺灣臺北地方法院判處有期徒刑十月確定，於八十三
    年三月七日執行完畢。(五)八十四年間因犯竊盜罪，經臺灣臺北地方法院判處有期
    徒刑十月確定，於八十四年十二月二日執行完畢。(六)八十五年間因犯竊盜罪，經
    臺灣臺中地方法院判處有期徒刑十月，於八十六年三月八日執行完畢。(七)八十七
    年間復因犯竊盜罪，經本院判處有期徒刑一年，並應於刑之執行前，令入勞動處
    所，強制工作三年確定，已於八十七年五月二十八日執行強制工作，嗣經本院於
    八十九年十月二十三日裁定免予繼續執行強制工作，後於八十九年十一月二十七
    日送監執行，甫於九十年八月三十一日執行完畢，其有犯竊盜罪之習慣，竟仍不
    知悔改，基於概括犯意，意圖為自己不法之所有，自九十一年二月七日起至同年
    二月十五日止，連續於如附表編號一至十一所示之犯罪時間、地點，隨身攜帶其
    所有客觀上可供兇器使用之一字螺絲起子一支，以螺絲起子撬開停放路旁之自小
    貨車車門，再侵入車內竊取零錢之方式，竊取如附表編號一至十一所示之財物。
    嗣於如附表編號十一所示之時、地，庚○○復以同一犯罪手法，撬開壬○○所有
    車號ＤＷ─五一一一號自小貨車之車門而欲侵入車內行竊，甫開啟車門入內搜尋
    財物，尚未得手之際，即為壬○○之子癸○○發覺而報警當場查獲，並循線查悉
    上情，並扣得庚○○所有供行竊所用之一字螺絲起子一支。
二、案經台北市政府警察局南港分局報告臺灣士林地方法院檢察署檢察官偵查起訴。
    理  由
一、右揭犯罪事實，業據被告庚○○於本院審理時坦承不諱，且經證人癸○○、壬○
    ○、乙○○、戊○○、丙○○、辛○○、徐政原、甲○○、丁○○、子○○、丑
    ○○、己○○等人分別證述綦詳，並有失竊報告十張及遭竊車輛之照片二十八張
    在卷可稽，復有扣案之一字螺絲起子一支可資佐證，足見被告之自白核與事實相
    符，堪予採信。本件事證明確，被告犯行洵堪認定，應依法論科。
二、按攜帶兇器竊盜，祇須行竊時攜帶具有危險性之兇器為已足，並不以攜帶之初有
    行兇之意圖為必要。查扣案之一字螺絲起子一支，握柄長約十公分，其前端金屬
    部分長約四、五公分，扁平尖銳，質地堅硬，客觀上足以對於人之身體、生命安
    全構成威脅，業經本院當庭勘驗無誤，自屬兇器無訛。核被告所為，係犯如附表
    編號一至十一「所犯法條及罪名」欄所示之罪名。又如附表編號十一所示之竊盜
    犯行，被告雖已著手於竊盜行為之實施，惟未及取走財物即為警查獲，其犯罪尚
    屬未遂，僅成立攜帶兇器竊盜未遂罪，併予敘明。另被告先後多次竊盜犯行，時
    間緊接，手法相似，所犯構成要件相同，顯係基於概括犯意而為，雖有既遂、未
    遂之分，仍成立連續犯，應依刑法第五十六條規定，論以刑法第三百二十一條第
    一項第三款之攜帶兇器加重竊盜罪，並加重其刑。查被告有事實欄所載之犯罪科
    刑及執行情形，有臺灣高等法院檢察署刑案紀錄簡覆表、臺灣高等法院被告全國
    前案紀錄表、臺灣士林地方法院檢察署刑案資料查註紀錄表各一份存卷可按，其
    受有期徒刑之執行完畢後，於五年以內再犯本件最重本刑為有期徒刑以上之罪，
    為累犯，應刑法第四十七條之規定，遞加重其刑。爰審酌被告前有七次竊盜前科
    ，素行非佳，詎仍不知悔改，一再行竊，顯有犯罪習慣，嚴重危害社會治安，及
    其犯罪動機、目的、手段、所生危害程度，暨犯罪後尚能坦承犯行等一切情狀，
    量處如主文所示之刑。末查，被告前有竊盜前科七次，其經執行徒刑完畢後仍不
    知悛悔，屢次再犯竊盜罪，且其於八十七年五月二十八日執行強制工作，嗣經本
    院裁定免予繼續執行強制工作後，再於八十九年十一月二十七日送監執行，甫於
    九十年八月三十一日執行完畢，竟於九十一年二月七日再次涉犯本件連續竊盜之
    犯行，顯見被告確有犯竊盜罪之習慣，本院認若僅處以有期徒刑一年二月，尚難
    矯治其惡習，爰併依竊盜犯贓物犯保安處分條例第三條第一項第一款、第四條、
    第五條第一項前段之規定，諭知應於刑之執行前，令入勞動場所強制工作三年，
    以資矯治。至扣案之一字螺絲起子一支，為被告所有，且係供行竊所用之物，業
    經被告供明在卷，爰依刑法第三十八條第一項第二款之規定宣告沒收。
據上論斷，應依刑事訴訟法第二百九十九條第一項前段，刑法第五十六條、第三百二
十一條第一項第三款、第四十七條、第三十八條第一項第二款，竊盜犯贓物犯保安處
分條例第三條第一項第一款、第四條、第五條第一項前段，判決如主文。
本案經檢察官簡靜玉到庭執行職務
中      華      民      國    九十一    年      五      月    二十七    日
                                    臺灣士林地方法院刑事第二庭
                                        法  官  陳  章  榮
右正本證明與原本無異。
如不服本判決，應於判決送達後十日內，向本院提出上訴狀。
                                        書記官  嚴  慧  萍
中      華      民      國    九十一    年      五      月    二十九    日
附錄本案論罪科刑法條全文：
刑法第三百二十一條第一項第三款：
犯竊盜罪而有左列情形之一者，處六月以上五年以下有期徒刑：
三、攜帶兇器而犯之者。
附表：
┌───┬────────┬─────────┬─────┬───────
│編 號 │ 犯  罪  時  間 │ 犯  罪  地  點   │ 被 害 人 │      犯  罪
├───┼────────┼─────────┼─────┼───────
│ 一   │九十一年二月七日│台北市信義區忠孝東│乙○○    │庚○○持己有之
│      │凌晨二時許      │路五段三七二巷二七│          │撬開車號ＩＮ－
│      │                │弄七八號之一前    │          │貨車之車門後，
│      │                │                  │          │錢，得手後據為
│      │                │                  │          │
├───┼────────┼─────────┼─────┼───────
│ 二   │九十一年二月九日│台北市信義區中坡南│白清和    │庚○○持己有之
│      │凌晨一時三十分許│路七十巷五號前    │          │撬開車號ＨＢ－
│      │                │                  │          │貨車之車門後，
│      │                │                  │          │錢，得手後據為
│      │  │                  │          │
├───┼────────┼─────────┼─────┼───────
│ 三   │九十一年二月九日│台北市信義區中坡南│黃春蓮    │庚○○持己有之
│      │凌晨一時四十分許│路九八巷十號前    │          │撬開車號八Ｋ－
│      │                │                  │          │貨車之車門後，
│      │                │                  │          │錢，得手後據為
│      │                │                  │          │
├───┼────────┼─────────┼─────┼───────
│ 四   │九十一年二月九日│台北市信義區中坡南│丑○○    │庚○○持己有之
│      │凌晨一時五十分許│路五八之一號前    │          │撬開車號ＣＫ－
│      │                │                  │          │貨車之車門後，
│      │                │                  │          │錢，得手後據為
│      │                │                  │          │
├───┼────────┼─────────┼─────┼───────
│ 五   │九十一年二月十四│台北市信義區忠孝東│丙○○    │庚○○持己有之
│      │日凌晨一時四十五│路五段三七二巷二七│          │撬開車號ＨＢ－
│      │分許            │弄七七號前        │          │貨車之車門後，
│      │                │                  │          │錢，得手後據為
│      │                │                  │          │
├───┼────────┼─────────┼─────┼───────
│ 六   │九十一年二月十四│台北市信義區忠孝東│戊○○    │庚○○持己有之
│      │日凌晨一時五十分│路五段三七二巷二七│          │撬開車號二Ａ－
│      │許              │弄七五號前        │          │貨車之車門後，
│      │                │                  │          │錢，得手後據為
│      │                │                  │          │
├───┼────────┼─────────┼─────┼───────
│ 七   │九十一年二月十四│台北市○○區○○街│徐政原    │庚○○持己有之
│      │日凌晨二時許    │一○○號成德市場旁│          │撬開車號五Ｄ－
│      │                │                  │          │貨車之車門後，
│      │                │                  │          │錢，得手後據為
│      │                │                  │          │
├───┼────────┼─────────┼─────┼───────
│ 八   │九十一年二月十四│台北市○○區○○街│丁○○    │庚○○持己有之
│      │日凌晨二時五分許│一○○號成德市場旁│          │撬開車號ＢＣ－
│      │                │                  │          │貨車之車門後，
│      │                │                  │          │錢，得手後據為
│      │                │                  │          │
├───┼────────┼─────────┼─────┼───────
│ 九   │九十一年二月十四│台北市南港區忠孝東│子○○    │庚○○持己有之
│      │日凌晨二時三十分│路六段二七八巷三十│          │撬開車號ＢＳ－
│      │許              │號前              │  │貨車之車門後，
│      │                │                  │          │錢，得手後據為
│      │                │                  │          │
├───┼────────┼─────────┼─────┼───────
│ 十   │九十一年二月十四│台北市南港區忠孝東│子○○    │庚○○持己有之
│      │日凌晨二時三十五│路六段二七八巷三十│          │撬開車號Ｚ六－
│      │分許            │號前              │          │貨車之車門後，
│      │                │                  │          │錢，得手後據為
│      │                │                  │          │
├───┼────────┼─────────┼─────┼───────
│ 十一 │九十一年二月十五│台北市南港區忠孝東│壬○○    │庚○○欲進入車
│      │日凌晨一時四十五│路六段一七六巷內  │          │一號自小貨車車
│      │分許            │                  │          │有之一字螺絲起
│      │                │                  │          │開啟車門入內搜
│      │          │                  │          │手之際，即為車
│      │                │                  │          │欽明發覺，並報
│      │                │                  │          │遂。
│      │                │                  │          │
└───┴────────┴─────────┴─────┴───────
